臺灣基隆地方法院刑事判決　　　　　　　100年度訴字第679號
公　訴　人　臺灣基隆地方法院檢察署檢察官
被　　　告　謝忠文
指定辯護人　本院公設辯護人林富貴
上列被告因違反毒品危害防制條例案件，經檢察官提起公訴（10
0 年度偵字第2026號），本院判決如下：
    主  文
謝忠文販賣第一級毒品，累犯，處有期徒刑柒年玖月，未據扣案
之販賣第一級毒品所得財物新臺幣伍佰元，沒收，如全部或一部
不能沒收時，以其財產抵償之；又販賣第一級毒品，累犯，處有
期徒刑柒年玖月，未據扣案之販賣第一級毒品所得財物新臺幣伍
佰元，沒收，如全部或一部不能沒收時，以其財產抵償之。應執
行有期徒刑捌年，未據扣案之販賣第一級毒品所得財物合計新臺
幣壹仟元，均沒收，如全部或一部不能沒收時，以其財產抵償之
。
    事  實
一、前案紀錄
    謝忠文前曾分別因(甲)犯竊盜案件，經本院於民國94年5 月10
    日，以94年度易字第105 號判決有期徒刑一年六月確定；(乙)
    犯傷害案件，經本院於94年11月28日，以94年度易字第499
    號判決有期徒刑三月確定；(丙)違反毒品危害防制條例案件（
    施用第一級、第二級毒品），經本院於95年3 月24日，以95
    年度訴字第105 號判決有期徒刑八月、三月，應執行有期徒
    刑十月確定；(丁)犯業務侵占案件，經本院於95年4 月27日，
    以95年度易字第132 號判決有期徒刑七月確定；(戊)犯竊盜案
    件，經臺灣高等法院於95年6 月19日，以95年度上易字第78
    2 號判決有期徒刑一年確定。所犯(乙)(丙)(丁)(戊)四案則經合併定
    刑為有期徒刑二年六月（臺灣高等法院95年度聲字第1200號
    裁定），再與(甲)案依序發監而後合併計算執行期間；嗣中華
    民國九十六年罪犯減刑條例於96年7 月16日公布施行，(乙)(丙)
    (丁)(戊)四案遂再依法減刑、定刑（臺灣高等法院96年度聲減字
    第1413號裁定），迨97年6 月24日始執行完畢（構成累犯）
    。其後，謝忠文又因違反毒品危害防制條例案件（施用第一
    級、第二級毒品），經本院於97年10月24日，以97年度訴字
    第1455號判決有期徒刑七月、三月，應執行有期徒刑八月確
    定，俟98年9 月18日始執行完畢（構成累犯；惟因接續執行
    另案拘役，故而遲至98年11月8 日始經釋放出監）。
二、本案事實
  (一)緣譚寧、謝忠文係經人介紹而後輾轉結識，譚寧並因故探知
    謝忠文素有海洛因之供應門路。為達己解癮目的，譚寧遂於
    99年9 月7 日下午6 時左右，逕以其持用之「0000000000」
    行動門號，撥接謝忠文持用之「0000000000」行動門號（按
    ：關此行動電話機殼暨其內置晶片卡，均係謝忠文胞兄所有
    而供謝忠文持用撥接，復均未經扣案而已滅失），本諸彼等
    交易默契而對謝忠文為「擬價購海洛因」之要約表示。至謝
    忠文獲此來電，雖深諳譚寧「擬以現金價購海洛因」之發話
    用意，猶不回絕譚寧之來電要約，進而基於意圖營利，販賣
    第一級毒品海洛因牟利之犯意，與譚寧就「見面交易之確切
    時、地」致成共識，其後，復本諸彼等共識而於上開通話結
    束後不久，在基隆市○○區○○街、基金一路之交會路口，
    以「海洛因1 包（毛重0.2 公克）、買賣價金新臺幣（下同
    ）500 元」之交易條件，對譚寧出售第一級毒品海洛因而與
    譚寧當場銀貨兩訖。又謝忠文、譚寧本次交易之所涉毒品，
    嗣悉經譚寧取用而告費失。
  (二)茲因譚寧取用如(一)所述之海洛因告罄，為達己解癮目的，遂
    又於99年9 月9 日下午6 時左右，再度按諸相同模式，電話
    聯繫謝忠文，本諸彼等交易默契而對謝忠文為「擬價購海洛
    因」之要約表示。而謝忠文獲此來電，雖深諳譚寧「擬以現
    金價購海洛因」之發話用意仍不予回絕，進而基於意圖營利
    ，販賣第一級毒品海洛因牟利之犯意，與譚寧就「見面交易
    之確切時、地」致成共識，其後，復本諸彼等共識而於上開
    通話結束後不久，在基隆市○○區○○街、基金一路之交會
    路口，以「海洛因1 包（驗餘後淨重0.061 公克）、買賣價
    金500 元」之交易條件，對譚寧出售第一級毒品海洛因而與
    譚寧當場銀貨兩訖。乃譚寧甫與謝忠文交易完畢而於同日下
    午6 時10分，騎乘K7L-656 號重型機車途經基隆市○○路、
    樂利三街之交會路口，疑其行止之員警旋趨前盤檢，並因譚
    寧同意取交而扣得其甫販入且猶未施用之海洛因1 包（驗餘
    後淨重0.061 公克；惟係查扣於譚寧施用毒品另案）；又譚
    寧見勢難挽，遂主動供出上揭毒品來源（謝忠文），併就包
    括前揭(一)在內之謝忠文販毒經過有所指證。惟上開海洛因1
    包（驗餘後淨重0.061 公克），則因譚寧施用毒品另案嗣經
    判處罪刑確定，而已由檢察官處分命令「沒收銷燬」致告費
    失。
三、案經基隆市警察局第四分局報告臺灣基隆地方法院檢察署檢
    察官偵查起訴。
    理  由
一、證據能力
  (一)被告謝忠文於警詢、偵訊及本院受命法官行準備程序時之歷
    次供述，概係出於其一己之真意，而未見有何「供述者」之
    「任意性」違反，或「取供者」之「信用性」未備等應予排
    除其證據適格地位之情事，此悉經被告當庭自陳無誤（本院
    卷第71頁），是其「任意性」及「信用性」之足供擔保，當
    無可疑（即其白自尚非以強暴、脅迫、利誘、詐欺、疲勞訊
    問、違法羈押或其他不正方法取供而來）。從而，因認被告
    之歷次供述，俱有證據能力，而得恃為本院審判之依據（惟
    白白「證明力」之具備，則須具備刑事訴訟法第一百五十六
    條第一項後段所指之「真實性」；且依同條第二項規定，被
    告自白尚不得作為有罪判決之唯一證據）。
  (二)查基隆市警察局第四分局安樂分駐所警員於99年9 月9 日下
    午6 時10分，在基隆市○○路、樂利三街之交會路口，見騎
    乘K7L-656 號重型機車途經該處之譚寧神色慌張，遂即趨前
    盤檢，並因譚寧同意取交而當場扣得其甫販入且猶未施用之
    海洛因1 包（驗餘後淨重0.061 公克；惟係查扣於譚寧施用
    毒品另案）。此業據譚寧證述在卷（偵卷第9 頁），並經本
    院職權調取譚寧施用毒品之另案卷證查核無訛，有本院影印
    自譚寧施用毒品另案之基隆市警察局扣押筆錄暨扣押物品目
    錄表1 份存卷為憑（本院卷第32頁至第35頁）。茲上揭海洛
    因1 包（驗餘後淨重0.061 公克）既係譚寧同意而後主動取
    交，則其扣案程序當亦查無瑕疵可指；從而，關此扣案證物
    證據能力（證據適格性）之具備，自亦洵無可疑。
  (三)按被告以外之人於審判外之言詞或書面陳述，除法律有規定
    者外，不得作為證據，刑事訴訟法第一百五十九條第一項固
    有明文。惟被告以外之人於審判外之陳述，雖不符同法第一
    百五十九條之一至第一百五十九條之四規定，而經當事人於
    審判程序同意作為證據，法院審酌該言詞陳述或書面陳述作
    成時之情況，認為適當者，亦得為證據；又當事人、代理人
    或辯護人於法院調查證據時，知有第一百五十九條第一項不
    得為證據之情形，而未於言詞辯論終結前聲明異議者，視為
    有前項之同意，同法第一百五十九條之五亦有明定。而刑事
    訴訟法第一百五十九條之五的立法意旨在於傳聞證據未經當
    事人之反對詰問予以核實，原則上先予排除。惟若當事人已
    放棄反對詰問權，於審判程序中表明同意該等傳聞證據可作
    為證據；或於言詞辯論終結前未聲明異議，基於尊重當事人
    對傳聞證據之處分權，及證據資料愈豐富，愈有助於真實發
    見之理念，上開傳聞證據亦均得資為證據。查：證人譚寧於
    審判外之陳述，業經被告、辯護人就其證據能力「明示」「
    不予爭執」（本院卷第71頁）；兼以本院自形式上察其作成
    、取得當時之外部情況，亦俱無「任意性」或「信用性」違
    反而顯然不適當之情形，而均與刑事訴訟法第一百五十九條
    之五之規定相符。因認關此證人於審判外之陳述，之於本案
    而言，均有證據能力，而毋庸再依刑事訴訟法第一百五十九
    條之一至同法第一百五十九條之四等規定為個別性之贅餘斟
    酌。
  (四)鑑定之經過及其結果，應命鑑定人以言詞或書面報告；法院
    或檢察官得囑託醫院、學校或其他相當之機關、團體為鑑定
    ，或審查他人之鑑定，並準用前開規定，刑事訴訟法第二百
    零六條第一項、第二百零八條第一項前段定有明文。查本判
    決引用之鑑定報告（交通部民用航空局99年9 月28日航藥鑑
    字第0996069 號航空醫務中心毒品鑑定書，見本院卷第40頁
    ），係檢察官依旨揭規定囑託機關而出具之書面陳述，參照
    刑事訴訟法第一百五十九條第一項規定之反面意旨，應認有
    證據能力而得為本案審判之證據。
二、事實認定
  (一)被告謝忠文販賣第一級毒品海洛因如本判決事實欄二之所載
    ，業經被告謝忠文於本院審理時坦承在卷（見本院卷第68頁
    至第70頁、第85頁、第87頁），核與交易相對人即證人譚寧
    於警詢暨檢察官偵訊時證述之重要情節互為相符（見偵卷第
    8 頁至第10頁、第12頁至第13頁、第63頁至第64頁），且有
    譚寧甫向被告購入旋為警查獲而如本判決事實欄二(二)所述之
    海洛因1 包扣案（驗餘後淨重0.061 公克；惟係查扣於譚寧
    施用毒品另案，且業因另案嗣經判處譚寧罪刑確定，而已由
    檢察官處分命令「沒收銷燬」致告費失）暨交通部民用航空
    局99年9 月28日航藥鑑字第0996069 號航空醫務中心毒品鑑
    定書1 件（本院卷第40頁）存卷為憑。互核勾稽上情以觀，
    被告首開任意性之自白，乃至證人譚寧於警詢暨檢察官偵訊
    時證述「被告販賣海洛因」等主要情節，均應無可疑，並堪
    採信。
  (二)按販賣毒品之所謂販賣行為，係行為人基於營利之目的，而
    販入或賣出毒品而言。販賣毒品者，其主觀上須有營利之意
    圖，且客觀上有販賣之行為即足構成，至於實際上是否已經
    獲利則非所問。即於有償讓與他人之初，係基於營利之意思
    ，並著手實施，而因故無法高於購入之原價出售，最後不得
    不以原價或低於原價讓與他人時，仍屬販賣行為。必也始終
    無營利之意思，縱以原價或低於原價有償讓與他人，方難謂
    為販賣行為，而僅得以轉讓罪論處（最高法院93年度臺上字
    第1651號判決意旨參照）。次按販賣毒品之行為，本無一定
    之公定價格，是其各次買賣之價格，當亦各有差異，而或隨
    供需雙方之資力、關係之深淺、需求之數量、貨源之充裕與
    否、販賣者對於資金之需求如何即殷切與否，以及政府查緝
    之態度，進而為各種不同之風險評估，而為機動性之調整，
    是其價格標準，自非一成不變，且販賣者從各種「價差」、
    「量差」、「純度（如摻入葡萄糖等物）」謀取利潤方式，
    或有差異，然其所圖利益之非法販賣行為目的，則屬相同，
    並無二致。因之，販賣利得，除經行為人坦承，或其價量至
    臻明確，確實難以究其原委。然按一般民眾普遍認知毒品之
    非法交易，向為政府查禁森嚴且重罰不寬貸，衡諸常情，倘
    非有利可圖絕無平白甘冒被重罰高度風險之理，從而，舉凡
    其有償交易，除足反證其確另基於某種非圖利本意之關係外
    ，通常尚難因無法查悉其買進、賣出之差價，而諉無營利之
    意思，或阻卻販賣犯行之追訴（最高法院87年臺上字第3164
    號判決意旨參照）；即就本案情節而論，被告與證人譚寧彼
    此間，首即核非至親而無特殊情誼，是以常情研判，倘非有
    利可圖，諒被告應無甘冒觸犯重罪之風險，同以販入毒品（
    海洛因）之純度、價格，甚至低於原價或無償轉讓毒品予前
    開證人譚寧之客觀可能！其次，證人譚寧與被告之毒品上手
    素不相識，此觀證人譚寧屢須透過被告價購海洛因等情節自
    明；是證人譚寧既不可能逕與「被告毒品上手」直接聯繫，
    亦不可能得悉「被告向關此毒品上手取得海洛因之實際過程
    及其對價」，則自人性角度而為觀察，被告居中坐地起價，
    甚至「上下其手」，利用本次轉手機會而從中賺取數量甚微
    之「價差」乃至「量差」之可能，客觀上當亦無可排除！遑
    論毒品交易屢為政府檢警單位嚴予取締之犯罪，法律並就此
    懸有重典處罰，則自常情事理而論，倘別無其他利益可圖，
    諒被告主觀上亦必無「為證人譚寧犯險取貨」之意願！準此
    ，被告各次價賣海洛因如本判決事實欄二(一)(二)之所載，無非
    係為圖取額外之價格利益，此應無可疑。換言之，被告主觀
    上顯然有藉此營利之意圖，即其價賣之時，主觀上，必有營
    利之意圖及販賣之故意，事甚灼明。
  (三)綜上所述，本案事證已明，被告販賣第一級毒品海洛因如本
    判決事實欄二(一)(二)之所載，均堪認定。
三、論罪科刑
  (一)查「海洛因」雖為毒品危害防制條例第二條第二項第一款所
    明定列管之第一級毒品（Heroin；第一級第６項），然則未
    經行政院衛生署公告列屬「毒害藥品」，而非藥事法第二十
    二條第一項第一款所稱之「禁藥」範疇；又毒品危害防制條
    例所明定列管之第一級毒品，固併同屬管制藥品管理條例第
    三條所指之第一級管制藥品（參照行政院衛生署95年8 月8
    日衛署藥字第0950030765號函釋意旨及行政院99年4 月2 日
    院臺衛字第0990015872號公告內容），即其製造、輸入悉應
    依藥事法之相關規定辦理，然因本案尚乏積極證據足認被告
    販賣予證人譚寧之海洛因，併係未經核准而擅自製造之偽藥
    （藥事法第二十條第一項第一款規定參見）或未經核准而擅
    自輸入之禁藥（藥事法第二十二條第一項第二款規定參見）
    ，本於「罪疑利益歸於被告」之原則，自應認為本案被告販
    賣予證人譚寧之第一級毒品，尚非藥事法所稱之偽藥、禁藥
    ，而僅屬毒品危害防制條例第二條第二項第一款所明定列管
    之第一級毒品。
  (二)是核被告如本判決事實欄二(一)(二)之所為，均係犯毒品危害防
    制條例第四條第一項之販賣第一級毒品罪。被告販賣毒品前
    、後，持有第一級毒品海洛因之低度行為，各應為其販賣之
    高度行為所吸收，均不另論罪。
  (三)被告所犯上開二罪，犯意各別，且自客觀以言，復係出於可
    分割之複數行為，自應予以分論併罰（數罪併罰）。
  (四)被告查有如本判決事實欄一所載犯罪科刑及刑之執行情形，
    此有臺灣高等法院被告前案紀錄表在卷可稽，其於有期徒刑
    執行完畢後，五年以內故意再犯本起最重本刑有期徒刑以上
    之罪，雖應依刑法第四十七條第一項規定，論以累犯而就其
    所犯各罪分別加重其刑；然因本案所涉販賣第一級毒品罪之
    法定本刑為「死刑」或「無期徒刑」之部分，依法均不得加
    重，故僅得就所涉販賣第一級毒品罪之法定本刑為「併科罰
    金」之部分，加重其刑。
  (五)按刑之量定，為求個案裁判之妥當性，法律固賦予法院裁量
    權，但此項裁量權之行使，除應依刑法第五十七條規定，審
    酌行為人及其行為等一切情狀，為整體之評價，並應顧及比
    例原則，俾使罪刑均衡，輕重得宜，以契合社會之法律感情
    。又刑法第五十九條規定犯罪之情狀可憫恕者，得酌量減輕
    其刑，其所謂「犯罪之情狀」，與同法第五十七條規定科刑
    時應審酌之一切情狀，並非有截然不同之領域，於裁判上酌
    減其刑時，應就犯罪一切情狀（包括第五十七條所列舉之十
    款事項），予以全盤考量，審酌其犯罪有無可憫恕之事由（
    即有無特殊之原因與環境，在客觀上足以引起一般同情，以
    及宣告法定低度刑，是否猶嫌過重等等），以為判斷（最高
    法院95年度臺上字第6157號判決意旨參照）。而毒品危害防
    制條例就販賣毒品所設之法定刑度，均遠較其它犯罪為重，
    然同為販賣毒品者，其原因動機不一，犯罪情節未必盡同，
    或有大盤毒梟者，亦有中、小盤之分，甚或僅止於吸毒者友
    儕間為求互通有無之有償交付，是其態樣顯非可一概而論，
    即其販賣行為所造成危害社會之程度亦非可等量齊觀，故倘
    依其情狀處以相當之有期徒刑，即足以懲儆，並可達防衛社
    會之目的者，自非不可依客觀之犯行與主觀之惡性二者加以
    考量其情狀，是否有可憫恕之處，適用刑法第五十九條之規
    定酌量減輕其刑，期使個案裁判之量刑，能斟酌至當，符合
    比例原則（最高法院97年度臺上字第2652號判決意旨可參）
    。查被告販賣第一級毒品海洛因予他人施用，固戕害他人之
    身心，惟姑念其行為當時（本案行為時間：99年9 月7 日、
    99年9 月9 日）尚無販賣毒品前科（按：被告雖甫因販賣毒
    品而經本院於100 年4 月20日，以100 年度訴字第84號判決
    應執行有期徒刑十年六月在案【被告該案所涉販毒次數總計
    24次，各罪併均經量處有期徒刑七年九月，再合併定其應執
    行刑為有期徒刑十年六月】，此除有臺灣高等法院被告前案
    紀錄表在卷可參，並據本院職權查列該案判決1 份【本院卷
    第42頁至第53頁】存卷為憑；然細繹關此前案紀錄，該案之
    偵查、審判實均發生於本案行為之後，是被告本案販毒之時
    ，當亦核無關此販賣毒品前科之可言），對重典之認識不夠
    深切，且其本案所涉販賣海洛因之數量及其次數均屬尚微，
    被告從中所圖得之利益亦非至鉅，而與販賣毒品之數量達數
    公斤以上之嚴重危害社會治安情形不同，尤以本案販賣情節
    ，尚屬吸毒友儕彼此間互供有無之零星交易，其惡性顯與大
    量走私進口或長期販賣毒品之所謂「大盤」或「中盤」毒販
    有間，是倘不論其情節輕重，而一律就被告本案之所犯，論
    處販賣第一級毒品罪之法定本刑「死刑」或「無期徒刑」，
    或論處販賣第二級毒品罪之法定本刑「無期徒刑」或「七年
    以上有期徒刑」，衡情均屬猶嫌過重，並有傷人民對法律之
    情感，即就全部犯罪情節觀之，猶屬法重而情輕，是自客觀
    以言，即尚有可憫恕之處，爰依刑法第五十九條之規定，就
    所犯毒品危害防制條例第四條第一項之販賣第一級毒品罪，
    減輕其刑。即其法定本刑為「死刑」者，減為無期徒刑（刑
    法第六十四條第二項）；其法定本刑為「無期徒刑」者，減
    為二十年以下十五年以上有期徒刑（刑法第六十五條第二項
    ）；至其法定本刑為「併科罰金」之部分，則就其最高度及
    最低度同減之（刑法第六十六條、第六十七條），並應依法
    先加而後減之。
  (六)按「犯第四條至第八條之罪於偵查及審判中均自白者，減輕
    其刑。」毒品危害防制條例第十七條第二項定有明文。又所
    謂「自白」，祇以被告陳述之事實，在實體法上已合於犯罪
    構成要件之形式，不包括該事實之法律評價，與協商程序中
    一併為法律評價之認罪，並不相同；準此，倘被告陳述內容
    ，核與犯罪構成要件之重要事實足相稽合（即被告業已就自
    己犯罪事實之全部或主要部分為肯定供述），就令其錯解法
    律評價以致一度否認犯罪，仍應認為被告就己所涉犯罪已經
    自白。查被告謝忠文於警詢乃至檢察官偵訊期間，均曾就自
    己販賣毒品予證人譚寧之主要情節（即其確曾因譚寧要約洽
    購毒品而先、後2 次交付海洛因予譚寧）為肯定供述，嗣復
    於本院受命法官行準備程序乃至本院審理時，坦承如本判決
    事實欄二(一)(二)所載之販毒情節而就其涉案經過詳為描述，雖
    被告謝忠文囿於表達能力欠佳，或一時錯解其行為之法律評
    價，致未能於警詢、偵查中就本案販賣細節詳為供述，然參
    諸前揭說明，仍應認為被告業於偵查及審判中自白犯罪，而
    已合致首開減刑之要件，爰依毒品危害防制條例第十七條第
    二項規定，就被告本案所犯，再遞減其刑；即其「死刑」法
    定本刑經減為無期徒刑者，再依刑法第六十五條第二項減為
    二十年以下十五年以上有期徒刑；其「無期徒刑」法定本刑
    經減為二十年以下十五年以上有期徒刑之部分，則再依刑法
    第六十六條，就其最高度及最低度同遞減之；至其法定本刑
    為「有期徒刑」、「併科罰金」之部分，則再依刑法第六十
    六條、第六十七條規定遞減其刑，並應依法先加而後遞減之
    。
  (七)本院審酌被告販賣第一級毒品海洛因予人施用，使人沉迷毒
    癮而無法自拔，輕則戕害施用者之身心健康，重則引發各種
    犯罪，而為社會治安敗壞之源頭，對於社會平和秩序實有相
    當程度之危害，佐以被告素行、生活狀況、智識程度、販賣
    毒品之犯罪動機、目的、販賣毒品之數量、份量及所得利潤
    ，併其犯後態度，尤以本案販賣海洛因之情節，概屬吸毒友
    儕彼此間互供有無之零星交易等一切情狀，分別就其所犯各
    罪，從輕量處如主文所示各刑，以期相當。第按販賣毒品犯
    罪雖係社會治安敗壞之源頭，對於社會平和秩序容有相當程
    度之危害，然其實係有賴於買受者之自願配合，即其實乃需
    要相對人協力始得完成之犯罪；換言之，就令基於「防範未
    然」之美意而予立法嚴罰，然考量其法益侵害之情節，於「
    定應執行刑」之際，亦應依罪刑相當原則而為比例加重，否
    則，行為人前、後多次販毒之總體刑罰重度，恐將遠遠超越
    其前、後多次販毒之整體行為責任，而悖離罪刑相當之原則
    。基此，本院考量被告所涉之本案販賣毒品次數、其間所涉
    之相對人即予以協力之買受對象，從輕酌定其應執行刑如主
    文之所示，俾期兼顧被告行為之懲儆及防衛社會之刑罰目的
    。
  (八)末查，被告販賣第一級毒品海洛因如本判決事實欄二(一)(二)之
    所載，其間所涉之實際所得財物，悉未據扣案，爰依毒品危
    害防制條例第十九條第一項規定，於所犯各該罪名項下，併
    予宣告沒收，如全部或一部不能沒收時，以其財產抵償之。
    至譚寧於99年9 月7 日向被告購入之海洛因1 包（毛重0.2
    公克），悉因譚寧取用而告費失，此徵諸譚寧證述之內容即
    明；而譚寧甫於99年9 月9 日，向被告購入旋為警查獲而如
    本判決事實欄二(二)所述之海洛因1 包（驗餘後淨重0.061 公
    克），則經查扣於譚寧所涉施用毒品另案，且業因該案嗣經
    判處譚寧罪刑確定，而已由檢察官處分命令「沒收銷燬」致
    告消耗費失，此亦據本院職權向臺灣基隆地方法院檢察署執
    行科調取100 年度執字第1709號「譚寧施用毒品乙案」之執
    行卷證核閱無訛，並有譚寧所涉另案之刑事判決正本1 件（
    本院卷第30頁至第31頁）、臺灣基隆地方法院檢察署100 年
    6 月16日基檢達丙字第013916號檢察官扣押（沒收）物品處
    分命令影本1 紙（本院卷第41頁）附卷可稽。茲被告於99年
    9 月7 日、99年9 月9 日，先、後2 次販賣予譚寧之海洛因
    ，既或因譚寧取用告罄，或因檢察官「沒收銷燬」之處分命
    令，而均經消耗費失，則本院當亦毋須再就業已消耗費失之
    涉案毒品為沒收銷燬之宣告（最高法院89年度臺上字第5605
    號、93年度臺上字第2751號判決反面意旨參照），併此指明
    。
據上論斷，應依刑事訴訟法第二百九十九條第一項前段，毒品危
害防制條例第四條第一項、第十七條第二項、第十九條第一項，
刑法第十一條、第四十七條第一項、第五十九條、第五十一條第
五款，判決如主文。
本案經檢察官林明志到庭執行職務。
中    華    民    國   100    年    11    月    15    日
                  刑事第五庭審判長法  官  齊  潔
                                  法  官  周霙蘭
                                  法  官  王慧惠
以上正本證明與原本無異。
如不服本判決應於收受送達後10日內向本院提出上訴書狀，並應
敘述具體理由；其未敘述上訴理由者，應於上訴期間屆滿後20日
內向本院補提理由書(均須按他造當事人之人數附繕本)「切勿逕
送上級法院」。
中    華    民    國   100    年    11    月    15    日
                                  書記官  王一芳
附錄論罪法條：
毒品危害防制條例第4 條第1 項
製造、運輸、販賣第一級毒品者，處死刑或無期徒刑；處無期徒
刑者，得併科新臺幣2 千萬元以下罰金。
製造、運輸、販賣第二級毒品者，處無期徒刑或7 年以上有期徒
刑，得併科新臺幣1 千萬元以下罰金。
製造、運輸、販賣第三級毒品者，處5 年以上有期徒刑，得併科
新臺幣7 百萬元以下罰金。
製造、運輸、販賣第四級毒品者，處3 年以上10年以下有期徒刑
，得併科新臺幣3 百萬元以下罰金。
製造、運輸、販賣專供製造或施用毒品之器具者，處1 年以上7
年以下有期徒刑，得併科新臺幣1 百萬元以下罰金。
前五項之未遂犯罰之。